MATÍAS MICHELETTO

Ingeniero Electrónico Doctor en Ingeniería



matiasmicheletto.github.io



matias.micheletto@uns.edu.ar



in/matiasmicheletto



matiasmicheletto

Habilidades –

Vista General



Programación y diseño

JS •HTML •CSS

C++ •Python •Matlab

PHP •Java •SQL

Cursos —

Universitarios de posgrado

- Análisis visual de grandes volúmenes de datos.
- •Sistemas Colaborativos con Restricciones Temporales.
- Minería de Datos y Aprendizaje Automatizado.
- •Tópicos en Big Data.
- •Modelos Matemáticos de Simulación en la Inv. Agrop.
- •Sist. Distribuidos de Tiempo Real.
- •IoT y el Control, un Enfoque Holístico.

Resumen

Soy un ingeniero electrónico doctorado en ingeniería que, trabajando en grupos de investigación multidisciplinarios, ha adquirido experiencia y habilidades en el desarrollo de soluciones tecnológicas aplicadas a un amplio espectro de problemáticas.

Durante el periodo doctoral, en paralelo a las actividades de investigación y docencia, he tenido la posibilidad de trabajar con análisis y procesamiento de datos, desarrollo de aplicaciones móviles, web y de escritorio, como así también en la implementación de sistemas embebidos.

Educación

2021	Doctorado en Ingeniería. Universidad Nacional del Sur.	Calificación de tesis: 10/10
2016	Ingeniería Electrónica. Universidad Nacional del Sur.	Promedio: 8.17/10
2006	Cs. Naturales y Téc. en Prod. Agropecuaria. Escuela de Agricultura y Ganadería U.N.S.	Promedio: 7.79/10

Docencia

2018 - Pres.	Asistente de cátedra dedicación simple	DIEC - UNS
	Diseño de Circuitos Lógicos - Técnicas Digitales	
2016 - 2018	Ayudante de cátedra graduado	DIEC - UNS
	Diseño de Circuitos Lógicos - Técnicas Digitales	

Experiencia

2019 - 2020 Desarrollo front-end

CAPP (CAPP Mobile S.R.L.)

Colaboración en el desarrollo de la app móvil, backoffice, panel administrador y tienda online de CAPP.

2017 - 2019 Desarrollo front-end e IoT

CINA (Neufitech S.R.L.)

- Desarrollo de plataforma web para aplicaciones de actividades neuro-psicológicas (PsiMESH).
- Colaboración en desarrollo y mantenimiento del sistema de gestión de turnos de CINA.
- Diseño e implementación de dispositivos IoT para asistencia en comunicación y movilidad de personas con discapacidades motrices.

Pasantías

2014 - 2015 Pasantía Interna

DIEC-UNS

"Desarrollo de un Libro Multimedial de Mecánica".

Director: Dr. Gustavo Gasaneo. Co-Director: Dr. Claudio Delrieux.

Premios

2018 **Agroton 2018**

Segundo premio

Equipo A: Matías Micheletto, Alejandro André, Matías Timi, José Augusto Strick, Franco Tronelli y Guido Temperini.

Propuesta: Paquete de Automatización e Información Integral de Soluciones Agropecuarias (PAIISA)